# 在建工程转固时点的确定

提问人：1091 时间：2016-12-09 17:46:17
公司在建工程实体已经构建完毕，且目前已经生产出合格产品，后期工程支出不再有大额支出，产品销售已经初步形成规模，公司目前尚未取得生产许可证，现在想问下，是否必须得有许可证后才能转固？看准则解释公司已经符合转固条件。

回答人：chenyiwei
基本赞同你的理解。判断固定资产是否达到预定可使用状态的依据是资产本身的技术状态，是相关生产许可（如制药行业的GMP）
取得的必要条件，但不能反过来认为相关生产许可的取得是固定资产达到预定可使用状态的必要条件。

提问人：zhs7403 时间：2016-12-10 11:28:29
陈老师，此处是否会有特殊情形，比如只有取得某批文才可以认为达到预定可使用状态，特别是制药企业研发完成等。或者说停止资本化

回答人：chenyiwei
我理解资产达到预定可使用状态的判断主要是看其自身技术状态。如制药企业GMP认证的通过有很多条件，设备状态只是其中之一，因此不能说没有获得GMP就认为相关设备未达到预定可使用状态。